【裁判字號】    89,易,1012
【裁判日期】    900221
【裁判案由】    竊盜
【裁判全文】
臺灣雲林地方法院刑事判決                        八十九年度易字第一一二號
    公  訴  人  臺灣雲林地方法院檢察署檢察官
    被      告  己○○
右列被告因竊盜案件，經檢察官提起公訴（八十九年度偵字第三八九七號、第三九四
六號），本院判決如左：
    主  文
己○○竊盜，處有期徒刑肆月，又竊盜，處有期徒刑拾月，應執行有期徒刑壹年。
    事  實
一、己○○前因犯竊盜案件，經本院於民國八十七年九月九日判處有期徒刑十月，緩
    刑三年，於緩刑期間，猶不知悔改。又基於意圖為自己不法之所有，於八十八年
    十月二十日晚上十時四十五分許，在雲林縣崙背鄉五魁村五合十一鄰十二之十五
    號丁○○住處前空地，徒手竊取丁○○持有之烤漆板三塊，得手後置於其所駕駛
    之車號ＳＭ－二０三七號自小貨車上，據為己有，而於八十八年十月二十一日為
    警查獲。於八十九年九月十七日上午七時五十分許，己○○又另起意圖為自己不
    法所有之犯意，在彰化縣員林鎮○○路○段二七六號對面，以不詳方法開啟甲○○持有之車號ＦＡ－五０二九號自小貨車車門鎖及方向盤鎖，再以普通鑰匙一支
    發動該車而竊取之，得手後據為己有，嗣於八十九年九月二十一日晚上六時許，
    在雲林縣崙背鄉○○村○○路九四號其住處為警查獲。
二、案經雲林縣警察局西螺分局及虎尾分局報告臺灣雲林地方法院檢察署檢察官偵查
    起訴。
    理  由
一、訊據被告己○○固坦承於右開時地拿取丁○○之烤漆板三塊，惟矢口否認有何竊
    盜犯行，辯稱：伊有向丁○○的哥哥或弟弟講過，他們有同意，車號ＦＡ－五０
    二九自小貨車是向乙○○的朋友綽號肉丸借的云云。然查：被告竊取上開烤漆板
    之事實，業據被告於警訊中坦承不諱，並供承當時有一男子發現，伊就開車逃逸
    ，該男子追伊但追不上等語，核與現場目擊證人許水尾於警訊偵查中證述被告偷
    竊烤漆板上車，於其記下該車車號並聯絡失主前來時，被告即駕車逃逸，其在後
    追趕被告等情相符，並於偵查中當庭指認被告無誤，證人許朝宗並於警訊中證稱
    失竊之烤漆板係被告於八十八年十月二十日晚上十一時五十分許置放於其住處前
    空地等語清楚，被害人丁○○亦於警訊及偵查中指陳烤漆板失竊之情明確，復有
    贓物領據、烤漆板照片等書證在卷足參。對於被告之上開辯詞，被害人丁○○於
    偵查中已陳明沒有人告訴伊要借用上開烤漆板之事，是被告到他人家門口空地拿
    取屋主之物，竟未就近通知屋主，且又係晚間接近十一時之時間拿取，並明知有
    人在旁卻又駕車加速離去，均足徵其竊盜之犯意。又甲○○上開自小貨車遭破獲
    失竊之情，亦據甲○○於警訊、偵查並本院審理中指陳甚明，並有車輛照片、車
    籍資料、贓物領據在卷可憑，證人戊○○、許去即被告之母並均供稱上開自小貨
    車係被告在使用等語，又警方前去被告家中詢問上開小貨車事情時，於表示身份
    後，被告拒不開門，許去開門後，被告又躲在房間內不出來，突然被告從房間衝
    出來，手中拿著可以啟動自小貨車之鑰匙正打算往下跳，被警員拉住，上開自小
    貨車就停在被告家樓下，被告是想開車逃逸各情，為證人丙○○到庭證稱屬實，
    核與證人許去於警訊中所證相符，復有扣案之鑰匙及卷附之鑰匙照片足資佐證，
    被告並自承警員到場時有講明是警察等語，顯然被告確係畏罪逃跑，其手中仍握
    有上開鑰匙，亦可證其明知警察是為了該車而來。再者，被告於警訊、偵查及本
    院審理中均還仍辯稱是該車及鑰匙是乙○○借伊的云云，然證人乙○○於庭訊中
    結稱：伊認識被告，不曾借車子給被告，沒有借給他任何車子等語，對此，被告
    當庭亦供明係在庭之乙○○所借云云，惟其旋又改稱是向乙○○之朋友綽號肉丸
    之人所借云云，所辯不僅無從徵信，且前後不一，顯屬虛偽，更可明該車之來源
    係被告所竊得無疑。本件事證已明，被告所辯顯均係卸責之詞，不足為信，其犯
    行堪以認定，自應依法論科。
二、核被告所為，均係犯刑法第三百二十條第一項之竊盜罪。公訴意旨認被告竊得丁○○之烤漆板六塊，應屬誤繕。又公訴人認被告所犯上開二竊盜行為係屬連續犯
    ，然查上開竊盜時間相距將近壹年（八十八年十月二十日、八十九年九月十七日
    ），且期間被告還因另犯竊盜罪嫌為檢察官提起公訴，並經法院一、二審審理終
    結，有本院八十九年五月十一日、八十八年易字第八六七號、台灣高等法院台南
    高分院八十九年八月七日、八十九年上易字第一一五０號刑事判決在卷可參，其
    中被告竊取丁○○烤漆板之行為又為檢察官移送本院併案審理，足徵被告於該段
    時間自知有案在身而稍有收斂，亦難認被告竊盜行為時間緊接，而有概括之犯意
    ，其在八十九年九月十七日所犯之竊盜罪當屬另起犯意，堪無疑義。公訴人認係
    連續犯，應有未洽。是被告所犯上開二竊盜行為，罪名雖相同，但犯意個別，自
    應分論併罰。爰審酌被告前因犯竊盜案件，經本院於八十七年九月九日判處有期
    徒刑十月，緩刑三年，有台灣雲林地方法院檢察署刑案資料查註紀錄表在卷足稽
    ，於緩刑期間內仍犯竊盜罪，顯見其不知警惕，犯後又矢口否認犯行，飾詞狡辯
    ，毫無悔意，並竊取烤漆板之犯罪情節較輕，竊取自小貨車之情節則屬較重，又
    所得財物價值等一切情狀，各量處如主文所示之刑，並定其應執行刑。至於扣案
    之鑰匙一支尚無證據可證係被告所有，且其僅為一般普通鑰匙，價值甚低，爰不
    另為沒收之諭知。
據上論斷，應依刑事訴訟法第二百九十九條第一項前段，刑法第三百二十條第一項、
第五十一條第五款，罰金罰鍰提高標準條例第一條前段，判決如主文。
中      華      民      國      九十      年      二    月    二十一    日
                                        臺灣雲林地方法院刑事第一庭
                                            法  官  侯  廷  昌
右正本證明與原本無異。
如不服本判決，應於判決送達後十日內向本院提出上訴狀( 應附繕本 )。
                                            書記官  李  清  龍
中      華      民      國      九十      年      二    月    二十一    日
刑法第三百二十條
意圖為自己或第三人不法之所有，而竊取他人之動產者，為竊盜罪，處五年以下有期
徒刑、拘役或五百元以下罰金。
意圖為自己或第三人不法之利益，而竊佔他人之不動產者，依前項之規定處斷。
前二項之未遂犯罰之。


司法院資訊處製作；財團法人民間司法改革基金會備份。
